【裁判字號】    89,訴,1661
【裁判日期】    890929
【裁判案由】    違反槍砲彈藥刀械管制條例
【裁判全文】
臺灣臺中地方法院刑事判決                        八十九年度訴字第一六六一號
    公  訴  人  臺灣臺中地方法院檢察署檢察官
    被      告  甲○○
右列被告因違反槍砲彈藥刀械管制條例等案件，經檢察官提起公訴（八十九年度偵字
第一０五三九號），本院判決如左：
    主  文
甲○○故買贓物，處有期徒刑伍月；又於公共場所未經許可攜帶刀械，處有期徒刑參
月，武士刀壹把沒收。應執行有期徒刑柒月，武士刀壹把沒收。
    事  實
一、甲○○前曾於民國八十二年間因贓物及違反麻醉藥品管理條例案件，分別經法院
    判處有期徒刑四月及六月，並經定應執行刑有期徒刑九月確定，於八十二年十二
    月十八日執行完畢（未構成累犯），猶不知悔改，明知綽號「小高」不詳年籍之
    成年男子所持有車牌號碼Ｃ六－五七八號計程車（該車係乙○○所有，於八十九
    年六月二十一日下午十時三十分許，在台北縣永和市○○街二九九巷口未熄火，
    而至巷內吃點心時所失竊，價值約新台幣十萬元，車上有鎖匙二支、乙○○之身
    分證及駕照各乙張）係來路不明之贓物，竟於八十九年六月二十一日下午十一時
    許，在臺北縣中和市○○路附近，以新台幣（下同）一萬元之代價予以購買，供
    己使用；甲○○隨即於同日駕駛上開贓車塔載不知情之梁開榮前往臺中縣大甲鎮
    頂店里公墓至甲○○父親墳前掃墓，並於翌日（二十二日）上午十一時許，甲○
    ○於掃墓時，在路邊草地上拾獲不詳姓名者遺失之武士刀一把，竟另行起意，意
    圖為自己不法之所有，將之侵占入己，並藏置於上開計程車之駕駛座下，未經許
    可，而無故持有該武士刀，掃完墓後，甲○○再駕駛前揭計程車，搭載不知情之
    梁開榮，未經許可攜帶該武士刀行經馬路之公共場所。嗣於八十九年六月二十二
    日下午一時許，甲○○途經臺中縣大甲鎮○○路七十一號前時，為警查獲，並扣
    得上開武士刀一把，始發現上情。
二、案經臺中縣警察局大甲分局報請臺灣臺中地方法院檢察署檢察官偵查起訴。
    理  由
一、訊據被告甲○○固坦承於右揭時、地以一萬元之代價買受上開車號Ｃ六－五七八
    號車輛及拾獲而無故持有武士刀一把之事實，惟矢口否認有贓物之認識，辯稱：
    伊不知該車輛是贓車云云。經查，右揭被告無故持有武士刀部分，有武士刀一把
    扣案可資佐證，而該刀械經送鑑定結果，確屬公告查禁之管制刀械，有臺中縣警
    察局八十九年七月七日中縣警保民字第八一三二號函附卷可稽；另車牌號碼Ｃ六
    －五七八號車輛係乙○○所有，於八十九年六月二十一日下午十時三十分許，在
    台北縣永和市○○街二九九巷口前失竊之事實，已據被害人乙○○於警訊中指訴
    甚詳，並有照片二幀、贓物認領收據及車輛竊盜、車牌失竊資料個別查詢報表查
    詢車輛認可資料各一紙附卷可稽，是該車輛係贓物無訛；又被告係駕駛上開車輛
    當場為警查獲，已據被告供承不諱，而一般人購買車輛均會檢視行車執照或其他
    車籍資料，以免購買來路不明之贓物，而被告既自承係向綽號「小高」不詳姓名
    之人所購買，並不知其姓名、住址，顯見被告與該人並不熟稔，且綽號「小高」
    者所交付之行照係車主乙○○所有，而非綽號「小高」者本人所有，此有上開贓
    物領據可憑，另被告買受上開車輛並未向監理機關辦理過戶手續等情，亦據被告
    於偵查及本院審理中供述明確，足見被告對該機車之來源應有合理之懷疑，參以
    該車輛之市價為十萬元，此業據被害人即車主乙○○於警訊中供述明確，而被告
    僅以價格顯不相當之一萬元之價格，在台北縣中和市○○路附近購買，且該處並
    非一般車行之正當交易場所，被告當時又僅先給付二千元，衡之常情，被告應知
    該車輛是來路不明之贓物，而被告於此情形下仍予買受，所辯對前開車輛無贓物
    認識云云，難令人置信，況事後被告竟未向警察機關或監理機關查詢該車輛之來
    源是否正當，而仍繼續使用該車輛，且經警查獲時，該車之車身後面又未懸掛車
    牌，反而將車牌置放後座，益證被告購買當時即有有贓物之認識至明，被告此部
    分所辯，顯係卸責之詞，洵無足採。事證明確，被告右揭犯行洵堪認定。
二、查武士刀係屬槍砲彈藥刀械管制條例第四條第一項第三款所指之刀械，核被告所
    為，係犯刑法第三百四十九條第二項之故買贓物罪、第三百三十七條之侵占遺失
    物罪及槍砲彈藥刀械管制條例第十五條第二款之於公共場所未經許可攜帶刀械罪
    。又被告所犯上開侵占遺失物及於公共場所未經許可攜帶刀械二罪間，有方法與
    結果之牽連關係，為牽連犯，應從一重於公共場所未經許可攜帶刀械罪處斷，公
    訴人認此部分應予分論併罰，容有誤會。又被告所犯上開故買贓物罪及於公共場
    所未經許可攜帶刀械罪之間，犯意各別，行為互殊，應予分論併罰。爰審酌被告
    前有贓物前科，有臺灣臺中地方法院檢察署刑案資料查註紀錄表可按，其犯罪動
    機、方法，所購買車輛價值，其持有之刀械為一把，且未持以犯罪，及被告犯後
    態度等一切情狀，分別量處如主文所示之刑，並合併定其應執行之刑，以資懲儆
    。扣案武士刀一把，係屬違禁物，應依刑法第三十八條第一項第一款之規定宣告
    沒收之。
據上論斷，應依刑事訴訟法第二百九十九條第一項前段，槍砲彈藥刀械管制條例第十
五條第二款，刑法第十一條前段、第三百四十九條第二項、第三百三十七條、第五十
五條、第五十一條第五款、第三十八條第一項第一款，罰金罰鍰提高標準條例第一條
前段，判決如主文。
本案經檢察官徐錫祥到庭執行職務
中      華      民      國      八十九      年      九    月    二十九  日
                                    臺灣臺中地方法院刑事第四庭
                                        法  官  卓  進  仕
右正本證明與原本無異。
如不服本判決，應於判決送達後十日內向本院提出上訴狀，上訴於臺灣高等法院臺中
分院（須附繕本）。
                                        書記官
中      華      民      國      八十九      年      九    月    二十九  日
附錄本判決論罪科刑之法條：
刑法第三百四十九條第二項
搬運、寄藏、故買贓物或為牙保者，處五年以下有期徒刑、拘役或科或併科一千元以
下罰金。
刑法第三百三十七條
意圖為自己或第三人不法之所有，而侵占遺失物、漂流物或其他離本人所持有之物者
，處五百元以下罰金。
槍砲彈藥刀械管制條例第十五條
未經許可攜帶刀械而有下列情形之一者，處二年以下有期徒刑：
  二、於車站、埠頭、航空站、公共場所或公眾得出入之場所犯之者。


司法院資訊處製作；財團法人民間司法改革基金會備份。
